臺灣高等法院臺南分院刑事裁定
111年度抗字第362號
抗  告  人  
即  受刑人  王重興
上列抗告人因聲請定應執行刑案件，不服臺灣臺南地方法院中華
民國111年3月30日裁定（111年度聲字第319號），提起抗告，本
院裁定如下：
    主  文
抗告駁回。
    理  由
一、抗告意旨略以：連續犯規定廢除後，回歸數罪併罰，致本案
    適用數罪併罰而使刑罰過重，致輕重不合理，對於毒品、竊
    盜等罪，應考量定執行刑是否數倍於舊法連續犯之刑罰，而
    有違公平正義及比例原則。又法院對不同案件雖各有裁量權
    ，然相關類似案件應為相同處理，始合乎平等原則，不能獨
    厚重罪，酌減之比例輕罪重罪應為一致，方符合比例原則及
    公平正義原則，豈能輕罪重罪定執行刑所差無幾？請參酌
　　抗告人提出之臺灣新北地方法院、臺灣基隆地方法院、臺灣
    嘉義地方法院之判決、裁定（各案號詳聲請狀）所定執行刑
    ，抗告人如原裁定附表所示各罪，原審定應執行刑4年2月，
    減輕之幅度過低，違反上開原則，應嫌過重，請撤銷原裁定
    ，為此提起抗告。
二、原裁定意旨略以：受刑人即抗告人因違反毒品危害防制條例
    、竊盜等罪，先後判決確定如原裁定附表所示之刑，臺灣臺
    南地方檢察署檢察官聲請原審法院依刑法第53條、第51條第
    5款定其應執行刑，原審法院以受刑人如原裁定附表所示各
    罪，均在最先判決確定之前所犯，其中編號1-3所示各罪，
    前經定應執行有期徒刑2年10月確定；編號4判處有期徒刑1
    年確定；編號5前經原審法院定應執行有期徒刑10月確定，
    聲請人向犯罪事實最後判決法院即原審法院，聲請定應執行
    刑，並無不合，就上開所示各罪，在上開各罪外部界限及內
    部界限（有期徒刑4年8月）之拘束下，定應執行刑有期徒刑
    4年2月。
三、按裁判確定前犯數罪者，併合處罰之；又數罪併罰，有2 裁
    判以上宣告多數有期徒刑者，於各刑中之最長期以上，各刑
    合併之刑期以下，定其應執行之刑期，但不得逾30年，刑法
    第50條第1 項前段、第51條第5 款、第53條定有明文。而數
    罪併罰有二裁判以上，定其應執行刑之案件，法院所為刑之
    酌定，固屬自由裁量事項，然對於法律之內、外部界限，仍
    均應受其拘束。且定應執行刑，乃別於刑法第57條針對個別
    犯罪之特別量刑程序，係對犯罪行為人及其所犯各罪之總檢
    視，其裁量權之行使，應兼衡罪責相當及特別預防之刑罰目
    的，具體審酌行為人所犯各罪反應出之人格、犯罪傾向，並
    審酌整體犯罪過程之各罪關係（例如各行為彼此間之關聯性
    《數罪間時間、空間、法益之異同性》、所侵害法益之專屬性
    或同一性、數罪對法益侵害之加重效應等）等情狀綜合判斷
    ，倘裁量結果未逾法定範圍，且符合上開罪責相當原則之法
    規範目的，而無濫權情形者，自無違法可言。
四、經查，抗告人業已表明就得易科及不得易科罰金之罪，請求
    檢察官聲請定應執行刑，有數罪併罰聲請狀在卷可查。審酌
    抗告人正值壯年，如原裁定附表所示各罪均非偶發性犯罪，
    所犯竊盜次數非少，所犯施用第二級毒品犯行，則屬危害自
    我健康行為，但對社會風氣與治安有潛在影響。衡量抗告人
    之責任與整體刑法目的及相關刑事政策等情，本院認原審以
    抗告人所犯各罪，經檢察官聲請定應執行刑，於審核全案後
    ，依刑法第51條所定限制加重原則，及多數犯罪責任遞減原
    則，酌定應執行刑為有期徒刑4年2月，核均未逾越法律裁量
    之內部界限或外限界限，亦無濫用裁量權而有違比例原則、
    平等原則、責罰相當原則等法律內部抽象價值界限，而使抗
    告人受有更不利益之情事，應無不當。
五、綜上，原審就附表各罪所定之應執行刑，核未逾越法律裁量
    之內部界限或外部界限，且無濫用裁量權而有違比例原則、
    平等原則、責罰相當原則等法律內部抽象價值界限，而使抗
    告人受有更不利益之情事，亦與刑法第51條所定限制加重原
    則，及多數犯罪責任遞減原則無違。抗告人援引他案判決或
    裁定，指摘原審就此部分所定之應執行刑違反平等原則、比
    例原則，應屬過重，然個案情節不同，本院不受其他案件之
    拘束；且觀諸抗告人原裁定附表所示各罪，各罪加總合併刑
    期之外部界限為6年9月，前定刑後加總之內部界限則為4年8
    月，原審定應執行刑有期徒刑4年2月，實屬妥適，難認有何
    過重情事，且未逾法律裁量之內部界限與外部界限，核與前
    述抗告人所指之法律原則無違，故本件抗告人指摘原裁定所
    定應執行刑過重，為無理由，應予駁回。
六、據上論斷，依刑事訴訟法第412條規定，裁定如主文。
中　　華　　民　　國　　111 　年　　5 　　月　　9 　　日
                  刑事第五庭    審判長法　官  蔡廷宜
                                      法　官  蔡川富
                                      法　官  翁世容
以上正本證明與原本無異。
不得再抗告。
　　　　　　　　　　　　　　　　　　　書記官  顏惠華
中　　華　　民　　國　　111 　年　　5 　　月　　9 　　日